【裁判字號】    91,上易,2627
【裁判日期】    920107
【裁判案由】    竊盜
【裁判全文】
臺灣高等法院刑事判決                          九十一年度上易字第二六二七號
    上  訴  人  臺灣士林地方法院檢察署檢察官
    被      告  甲○○  女、三.
右上訴人因被告竊盜案件，不服臺灣士林地方法院九十年度易字第八三五號，中華民
國九十一年六月十九日第一審判決 (起訴案號：臺灣士林地方法院檢察署九十年度偵
字第八八九八號)提起上訴，本院判決如左：
    主  文
上訴駁回。
    理  由
一、本案經本院審理結果，認第一審判決對被告甲○○為無罪之諭知，核無不當，應
    予維持，並引用第一審判決書記載有關被告部分之證據及理由（如附件）。
二、檢察官上訴意旨以：被告與其夫盧鈺林（已經原審判決有期徒刑十月確定）於當
    日至被害人乙○○住處，乃係基於尋找目標而前往，其與其夫之分工模式為其夫
    負責搬運，被告在旁照顧小孩。是其夫於下手行竊時，被告係與其小孩同在車上
    等待。案發當天，被告並非為尋找租屋而前去被害人住處，否則為何未自行或偕
    同其夫前往詢問租屋事宜，反而在車上等待。況被告所供租屋一節與被害人所稱
    其住家附近無張貼出租紅單不符，而被告又無誤入被害人住處之可能，是被告顯
    係竊盜等語。
三、按犯罪事實應依證據認定之，而所謂認定犯罪事實之證據，係指足以認定被告確
    有犯罪行為之積極證據而言，該項證據自須適合於被告犯罪事實認定，始得採為
+   斷罪資料。又苟未能發現相當證據，或證據不足以證明，自不能以推測或擬制之
    方法，以為裁判基礎，最高法院二十九年度上字第三一○五號、四十年度臺上字
    第八六號判例意旨參照。經查：被告自警訊迄原審審理時，始終否認有何竊盜犯
    行，而共同被告盧鈺林於原審亦堅稱被告當時不在場，到附近去看房子，對本案
    不知情等語（見原審卷第六十六至七十二頁），雖盧鈺林與被告為夫妻關係，所
    供難免偏頗，但尚難因此即謂被告與盧鈺林必有犯意聯絡。而本院訊據被害人乙
    ○○指稱：「（問：你有無看到甲○○在搬？）沒有，但是她在車上沒有錯。」
    、「（問：他在車上作何事？）我只知道他坐在車上，我是出來制止時看到被告
    坐在車上。」、「（問：甲○○當時旁邊有帶小孩子？）沒有看到，因為貨車很
 高我看不到。」、「（問：甲○○究竟有無下手偷？）我不清楚，那要問她。」
    等語（見本院卷第二十七、二十八頁），亦不能指明被告確有參與行竊之犯行。
    至檢察官上訴所指被告於當日至被害人住處，乃係基於尋找目標而前往，其與其
    夫之分工模式為其夫負責搬運，被告在旁照顧小孩。故其夫於下手行竊時，被告
    係與其小孩同在車上等待云云，純屬憶測之詞。另本件既無積極證據足認被告有
    參與行竊之犯意與犯行，則案發當天，不論被告是否為尋找出租之房屋而協同其
    夫前往，均無從逕為被告有罪之認定。是本件被告被訴之犯罪尚屬不能證明，原
    審因而為被告無罪之諭知，於法並無不合。檢察官之上訴，非有理由，應予駁回
    。
四、被告經合法傳喚，無正當理由不到庭，爰不待其陳述逕行判決。
據上論結，應依刑事訴訟法第三百七十三條、第三百六十八條、第三百七十一條，判
決如主文。
本案經檢察官蔡薰慧到庭執行職務。
中      華      民      國    九十二    年      一      月      七      日
                              臺灣高等法院刑事第四庭
                                  審判長法  官  蔡  永  昌
   法  官  陳  榮  和
                                        法  官  徐  昌  錦
右正本證明與原本無異。
不得上訴。
                                        書記官  吳  金  來
中      華      民      國    九十二    年      一      月      九      日


司法院資訊處製作；財團法人民間司法改革基金會備份。
